---
title: ""
output:  
  word_document:
    reference_docx: template_prudentialitate.docx
params:
  luna_curenta: ""
  tabel1: ""
  tabel2: ""
  tabel3: ""
  tabel4: ""
  grupuri_expunere: ""
  grupuri_constituite: ""
  expunere_grupuri: ""
  tabel5: ""
  tabel6: ""
  tabel7: ""
  tabel8: ""
  tabel9: ""
  tabel10: ""
  tabel11: ""
  anexaA: ""
  anexaB: ""
---


```{r setup, include = FALSE}
knitr::opts_chunk$set(echo = FALSE,size = "large", error = TRUE, cache = FALSE)
flextable::set_flextable_defaults(digits = 0, big.mark = ",",font.family = "times")
library(magrittr)
```

# Raport privind încadrarea activitatii FNGCIMM- S.A. - IFN in indicatorii de prudentialitate la data de `r params$luna_curenta`  

<br>

*DIRECTIA EMITENTA: DIRECTIA RISC*

Prezentul raport a fost întocmit pentru conformarea cu prevederile punctului 9.2 al Normei metodologice numărul 20 privind expunerile FNGCIMM faţă de contrapartide.  


\newpage

<style type="text/css">
  body{
  font-size: 12pt;
}
</style>




# 1.  Evolutia portofoliului de garantii  

<br>  

*Tabelul 1 – Evoluţia soldurilor de garanţii*  

```{r}
flextable::flextable(data = params$tabel1 %>% dplyr::mutate(dplyr::across(.cols = dplyr::starts_with("Variat"),
    ~ .x * 100)) %>% dplyr::rename_with(.data = .,.cols = dplyr::everything(),.fn = ~ stringr::str_replace_all( pattern = "_", string = .x, replacement = " "))) %>% 
flextable::colformat_double(j = 4:7, suffix = "%") %>% flextable::colformat_double(j = 2:3,digits = 0) %>%
flextable::theme_vanilla() %>%
flextable::width(j = 1,width = 1.2,unit = "in") %>%
flextable::width(j = 2,width = 1.13,unit = "in") %>%
flextable::width(j = 3:7,width = 0.75,unit = "in") %>% flextable::width(j = 3,width = 1,unit = "in") %>% flextable::fontsize(j = 3:7,size = 9,part = "header")

```

<br>  

<p style="color:red">Principalele evoluţii ale garanţiilor în sold sunt:</p>  
  
  
<p style="color:red">* Continua scăderea portofoliului de garanţii emise pe seama surselor proprii determinată în primul rând de expirarea garanţiilor emise în favoarea beneficiarilor finali ai programului Startup Nation; 
-	Portofoliul de garanţii OUG79 scade având în vedere ca nu a fost inca demarata noua sesiune de programe europene (2021-2028) ;
-	Portofoliul de garanţii Prima Casă creşte având în vedere disponibilitatea plafonului de garantare pe anul în curs care a permis emiterea de garanţii noi în această perioadă;
-	Portofoliul de garanţii IMM Invest şi IMM Agro creşte având în vedere că programul funcţionează în parametri optimi (există plafon disponibil iar cadrul legislativ aferent este în vigoare);
-	Programul IMM Leasing este în desfăşurare chiar dacă cifrele acestuia nu sunt semnificative;
-	Programe guvernamentale precum Investeşte în Tine, Prima Maşină sau cel reglementat de OUG9/2010 scad în continuare având în vedere faptul că acestea nu beneficiază de plafoane pentru emiterea de garanţii noi;
-	În cadrul anexei A este prezentată distribuţia pe finanţatori a garanţiilor în sold emise pe seama surselor proprii precum şi pe clase de risc ale finanţatorilor.</p>   

<br>  

*Tabelul 2 – Evoluţia pe valute a soldului garanţiilor emise pe seama capitalurilor proprii*   
  
```{r}
flextable::flextable(data = params$tabel2 %>% dplyr::mutate(dplyr::across(.cols = dplyr::starts_with("Variat"),
    ~ .x * 100)) %>% setNames(nm = stringr::str_replace_all(string = colnames(.),pattern = "_",replacement = " ")) ) %>% 
  flextable::colformat_double(j = 3:4, suffix = "%") %>% flextable::colformat_double(j = 2, digits = 0) %>%
  flextable::theme_vanilla() %>% flextable::width(j = 1,width = 1.1,unit = "in") %>% flextable::width(j = 2,width = 1.2,unit = "in") %>% flextable::width(j = 2:4,width = 1.8,unit = "in") 

```

<br>  


# 2.	Utilizarea plafoanelor de garantare  

<br>  

*Tabelul 3 – Utilizarea plafoanelor de garantare*  
  
```{r, echo=FALSE}
flextable::flextable(data = params$tabel3 %>% dplyr::mutate(dplyr::across(.cols = dplyr::starts_with("Utilizare"),
    ~ .x * 100)) %>% setNames(nm = stringr::str_replace_all(string = colnames(.),pattern = "_",replacement = " ")) ) %>% flextable::colformat_double(j = 4:6, suffix = "%",digits = 1) %>%
  flextable::theme_vanilla() %>% flextable::width(j = 2:6,width = 1.25,unit = "in") %>% flextable::width(j = 1,width = 1,unit = "in")

```

<br>  

La data de `r params$luna_curenta` expunerile din activitatea de garantare pe seama surselor proprii şi a surselor în administrare se încadrează în plafoanele de garantare aferente.  

<br>  


# 3.	Grupuri de debitori, top expuneri şi expuneri aflate în relaţii speciale cu Fondul  

<br>  

*Tabelul 4 – Sinteză solduri de garanţii şi surse de finanţare*   


```{r}
flextable::flextable(data = params$tabel4) %>% flextable::colformat_double(j = c(2,4)) %>%
  flextable::theme_vanilla() %>% flextable::width(j = c(1,2,4),width = 1.4,unit = "in") %>% flextable::width(j = 3,width = 1.8,unit = "in")

```

<br>

La data de `r params$luna_curenta` se înregistrează expuneri faţă de un număr de `r params$grupuri_expunere` grupuri de debitori din totalul de `r params$grupuri_constituite` grupuri constituite pânǎ în prezent; soldul expunerilor aferente grupurilor de debitori este în sumǎ de `r formatC(x = params$expunere_grupuri,digits = 0,format = "f",decimal.mark = ",",big.mark = ".")`, ceea ce reprezintǎ `r scales::label_percent()(params$expunere_grupuri/params$tabel4$Sold_garantii[3])` din soldul garanţiilor (inclusiv sursele în administrare).  

La data de  `r params$luna_curenta` toate finanţările acordate de FNGCIMM sunt încadrate în categoria pierdere şi provizionate 100%. Se respectă prevederea politicii de risc privind neacordarea de finantări noi.  

La data de `r params$luna_curenta` nu se înregistrează expuneri semnificative reprezentând cel puţin 3,5% din valoarea capitalurilor proprii (cea mai mare expunere contabilă se înregistrează faţă de grupul Renaisaance şi este în valoare de ... lei reprezentand ...% din capitalurile proprii ale fondului).  


*Tabelul 5 – Top 10 expuneri brute emise pe seama fondurilor proprii*  

```{r}
flextable::flextable(data = params$tabel5 %>% dplyr::mutate(Pondere = Pondere*100)) %>% 
 flextable::colformat_double(j = 4, suffix = "%",digits = 2) %>%
  flextable::theme_vanilla() %>% flextable::fontsize(j = 1,size = 10,part = "body") %>%
  flextable::width(j = 1,width = 3,unit = "in") %>% flextable::width(j = 2,width = 1.4,unit = "in") %>% 
  flextable::width(j = 3,width = 0.95,unit = "in") %>%
  flextable::width(j = 4,width = 0.88,unit = "in")
```

<br>  

*Tabelul 6 – Top 10 expuneri brute emise pe seama capitalurilor proprii (surse proprii)*

```{r}
flextable::flextable(data = params$tabel6 %>% dplyr::mutate(Pondere = Pondere*100)) %>% 
 flextable::colformat_double(j = 3, suffix = "%",digits = 2) %>%
  flextable::theme_vanilla() %>% flextable::width(j = 1,width = 2.3,unit = "in") %>% flextable::width(j = 2:3,width = 1.75,unit = "in")
```
<br>

Volumul provizioanelor de garantare pentru depreciere aferent celor mai mari 10 expuneri din tabelul 6 de mai sus este nul.  

Se respectă prevederea politicii de risc privind expunerea maximă a Fondului faţă de un singur debitor /grup de debitori/persoană aflată în relaţii speciale cu Fondul, la valoarea contabilă, din activitatea de garantare, este echivalentul în lei al sumei de 2,5 milioane euro.  


*Tabelul 7 – Expunerea faţă de persoanele aflate în relaţii speciale cu Fondul*   

```{r, cache.extra = tools::md5sum('R/reactivedata/finantari/tabel7.rds')}
  
  flextable::flextable(data = params$tabel7) %>%  flextable::colformat_double(j = 8, suffix = "%",digits = 2) %>% 
  flextable::add_header_row(top = T,values = c("Grup","Membrii grupului",""),
                            colwidths = c(2,2,4)) %>% 
  flextable::border_inner_v(part = "header") %>%
 # flextable::footnote(j = 7,i = 1,value = flextable::as_paragraph(
  #"Cu excepţia expunerii faţă de filiala Focşani, toate expunerile din tabelul 7 faţă de persoanele aflate în relaţii speciale #sunt provizionate integral.")) %>%
  flextable::theme_vanilla() %>% flextable::fontsize(j = 1:8,size = 8,part = "all") %>%
  flextable::width(j = c(2,4),width = 1.2,unit = "in") %>% flextable::width(j = 3,width = 0.7,unit = "in") %>% 
  flextable::width(j = 1,width = 1.05,unit = "in") %>%  flextable::width(j = 5:8,width = 0.75,unit = "in") 



```

<br>  

La data de `r params$luna_curenta` nu au fost înregistrate expuneri mari faţă de “un singur debitor” sau faţă de “persoane aflate în relaţii speciale cu Fondul” în înţelesul “Regulamentului BNR nr. 20 /2009 privind instituţiile financiare nebancare” emis de Banca Naţionala a Romaniei.  

<br>  

# 4.	Provizioane specifice de risc conform Regulamentului BNR nr. 5/2012 privind instituțiile financiare nebancare  

<br>  

Evoluţia principalelor componente ale provizioanelor specifice aferente garanţiilor plătite sunt prezentate în tabelul 8 de mai jos:  

*Tabelul 8*  

```{r}
flextable::flextable(data = params$tabel8 %>% dplyr::mutate(Acoperire_Provizioane = Acoperire_Provizioane*100) %>% 
  dplyr::rename_at(.vars = 1,.funs = ~"Data") ) %>% 
 flextable::colformat_double(j = 7, suffix = "%",digits = 1) %>%
  flextable::theme_vanilla() %>% flextable::width(j = 1:6,width = 1,unit = "in") %>% flextable::width(j = 7,width = 0.75,unit = "in")
nivel_curent_provizionare <- params$tabel8 %>% dplyr::filter(data_raport == params$luna_curenta) %>% dplyr::pull(Acoperire_Provizioane)
```
<br>

Tabelul 8 indică faptul că acoperirea cu provizioane specifice a plăţilor de garanţii (nete de recuperări) se menţine la un nivel foarte bun (`r scales::label_percent()(nivel_curent_provizionare)`). Suplimentar, facem următoarele precizări:  
<br>
-   Datele disponibile în tabelul 8 se referă la plăţile de garanţii din surse proprii care nu au fost recuperate în totalitate până la data de referintă din tabel  
-   Valoarea garanţiilor accesorii reprezintă valoare admisă în garanţie aşa cum a fost raportată de finanţatori, fiind luată în calculul determinării necesarului de provizioane în conformitate cu Norma metodologică nr 19 privind clasificarea garanţiilor precum şi constituirea şi utilizarea provizioanelor specifice de risc de garantare.  

<br>  

# 5.	Expunerile din plasamente 

<br>

În cadrul acestui capitol se analizează încadrarea expunerilor din activitatea de trezorerie, înregistrate de Fond în limitele stabilite prin“Politica de risc”: limita de expunere pentru plasamentele în obligaţiuni municipale şi corporative de 20% şi limita de expunere pentru plasamente în depozite bancare, la o singură bancă de 20% din resursele financiare ale Fondului. 
<br>
Astfel, se urmăreşte încadrarea expunerilor din plasamente în depozite bancare, pentru fiecare bancă, în limitele stabilite de NM 40/17.12.2020 si calculate prin Nota nr. RCP  1799/29.07.2021 privind încadrarea băncilor în limitele de expunere din activitatea de trezorerie, aprobată de Consiliul de Administraţie al FNGCIMM SA IFN în data de 05.08.2021 şi respectarea claselor de active admise pentru plasarea resurselor financiare ale Fondului în conformitate cu prevederile “NM 17”.  
<br>
Resursele financiare ale Fondului au fost plasate în depozite bancare, titluri de stat şi în obligaţiuni corporative, respectându-se prevederile “Politicii de risc” a Fondului.  
<br>  
În tabelul 9 de mai jos este prezentată evoluţia resurselor financiare totale ale Fondului, a resurselor financiare proprii ale Fondului respectiv resurselor financiare primite in administrare:

*Tabelul 9 – Evoluţia resurselor financiare*  


```{r}
flextable::flextable(data = params$tabel9 %>% dplyr::mutate(Pondere_Surse_Proprii = Pondere_Surse_Proprii*100) %>% setNames(nm = stringr::str_replace_all(string = colnames(.),pattern = "_",replacement = " "))  %>% 
  dplyr::rename_at(.vars = 1,.funs = ~"Data") ) %>%
 flextable::colformat_double(j = 5, suffix = "%",digits = 0) %>%
  flextable::theme_vanilla() %>% flextable::width(j = 1:2,width = 1.2,unit = "in") %>% flextable::width(j = 3,width = 1.5,unit = "in") %>% flextable::width(j = 4,width = 1.06,unit = "in") %>% flextable::width(j = 5,width = 1.7,unit = "in")
```
<br>

*Tabelul 10 – Evoluţia distribuţiei surselor financiare proprii ale FNGCIMM *  

```{r}

flextable::flextable(data = params$tabel10 %>% dplyr::mutate(dplyr::across(.cols = dplyr::starts_with("Ponderi"), .fns = ~.x*100)) %>% setNames(nm = stringr::str_replace_all(string = colnames(.),pattern = "_",replacement = " ")) ) %>% 
    flextable::colformat_double(j = if (sum(stringr::str_detect( string = names(params$tabel10), pattern = "Ponderi")) == 0)
              0  else stringr::str_which(string = names(params$tabel10), pattern = "Ponderi"), suffix = "%",digits = 1) %>%
     flextable::theme_vanilla() %>% flextable::width(j = 1,width = 2,unit = "in") %>% flextable::width(j = if (sum(stringr::str_detect( string = names(params$tabel10), pattern = "Ponderi|Expunere")) == 0)
              0  else stringr::str_which(string = names(params$tabel10), pattern = "Ponderi|Expunere"),width = 1.05,unit = "in") 
 

pondere_obligatiuni <- params$tabel10 %>% dplyr::filter(tip_plasament=="obligatiuni_corporative") %>% dplyr::pull(3) 

respectare_limite_banci <-  all(params$anexaB$Grad_Utilizare_Plafon <= 1, na.rm = TRUE)

```

<br>

<br> 
Expunerile din titluri de investiţii, certificate de trezorerie şi obligaţiuni se regăsesc în Anexa B. 
<br> 
Față de cele prezentate anterior, rezultă că, la data de `r params$luna_curenta`, sunt respectate:  

-   `r ifelse(pondere_obligatiuni <= 0.2,"S-a respectat limita expunerilor in obligatiuni corporative la maxim 20% din resursele financiare proprii.","STOP, nu se respecta limita de 20% privind obligatiunile")`  

-   `r ifelse(respectare_limite_banci,"limitele de expunere pentru fiecare clasa de risc si pentru fiecare banca in conformitate cu NM 40/17.12.2020 si cu Nota nr. RCP_1799_2021 aprobata in data de 05.08.2021 de Consiliul de Administratie al FNGCIMM;","STOP, nu se respecta toate limitele de expunere.")` 

-   prevederile “NM 17” care reglementează categoriile de active în care pot fi plasate resursele financiare ale Fondului;  

-   prevederile“Politicii de risc” a Fondului cu privire la gestionarea resurselor financiare şi politica de plasamente, pentru toate categoriile de expuneri din activitatea de trezorerie. 

<br>
  
# 6.	Plăţi garanţii şi solicitări de plată 

<br>

Se urmăreşte încadrarea indicatorului rata plăţilor stabilită prin “Politica de risc şi cerinţele de prudenţialitate ale F.N.G.C.I.M.M. S.A-I.F.N. pentru anul 2021” în limita de 15% p.a. din valoarea soldului garanţiilor de la începutul anului.
<br>  

În conformitate cu Politica de risc a FNGCIMM, rata generala de plăţi trebuie respectata in decursul unui an calendaristic.  
<br>  
Rata plăţilor se calculează prin raportul dintre plăţile efectuate anualizate în perioada de referinţă, si soldul garantiilor acordate finantatorilor de la inceputul anului (soldul de inchidere al anului precedent).  
<br>  
Evolutia platilor de garanţii acordate pe seama capitalurilor proprii si a cererilor de plata in perioada analizata se prezintă astfel:  
<br>  
*Tabelul 11*  

```{r}
flextable::flextable(data = params$tabel11 %>% dplyr::mutate(dplyr::across(.cols = dplyr::starts_with("Rata_anualizata"),
.fns = ~.x * 100)) %>% dplyr::mutate( Anul = as.character(Anul) ) ) %>% flextable::colformat_char(j = 1:2) %>%
flextable::colformat_double(j = c(4,6), suffix = "%",digits = 1) %>%
flextable::theme_vanilla() %>% flextable::width(j = 1:2,width = 0.75,unit = "in") %>% 
flextable::width(j = 3:4,width = 1,unit = "in") %>% flextable::width(j = 5,width = 1.2,unit = "in") %>%
flextable::width(j = 6,width = 1.4,unit = "in")
```

<br>  


# 7.	Indicatorii de solvabilitate şi lichiditate  

<br>  



*Tabelul 12 – Evoluţia indicatorilor de lichidtate şi solvabilitate*


```{r}

tibble::tibble(Indicator = c("Solvabilitate", "Lichiditate"), LunaCurenta= rep("",2), 
  LunaAnterioara =  rep("",2),
  AnAnterior = rep("",2) ) %>%
  flextable::flextable() %>% flextable::theme_vanilla()

```

<br>


Cei doi indicatori se încadrează in limitele stabilite prin intermediul Normei de management al activelor şi pasivelor, 12% pentru solvabilitate, respectiv 1 pentru indicatorul de lichiditate.

<br>  

# Concluzii  

<br>  

Avand in vedere cele prezentate in Raport, se constată că sunt respectate cerinţele prudentiale la `r params$luna_curenta`.
In conformitate cu prevederile art 30 lit. h) si art 34 lit. e) din Regulamentul de organizare si functionare aprobat de CA in noiembrie 2020, in vigoare incepand cu 23.11.2020, propunem Raportul spre analiza Comitetului de Administare a Riscurilor si spre informare Comitetului Executiv al FNGCIMM.

``` {r}
flextable::flextable(data = data.frame("Director Executiv Direcţia risc" = c("Cristina MARINESCU","",""),
          'Şef Serviciu Risc' = c('Marius  TIŢA', 'Întocmit - Expert administrare risc','Mihai Pangrate'),
          check.names = FALSE) ) %>%  flextable::align(j = 1,align = "left",part = "all") %>% flextable::align(j = 2,align = "right", part = "all") %>%
  flextable::border_inner(border = NULL,part = "all") %>% flextable::width(j = 1:2,width = 3.2,unit = "in") %>%
  flextable::bold(j = 1:2,bold = TRUE,part = "header")

```

\newpage

# Anexa A  

<br>  

# Distribuţia soldului garanţiilor emise pe seama capitalurilor proprii pe clase de risc  ale finanţatorilor  

<br>  

```{r}

flextable::flextable(data = params$anexaA %>% dplyr::mutate(dplyr::across(.cols = dplyr::starts_with("Utilizare"),.fns = ~.x*100))) %>% flextable::colformat_double(j = 5:6,digits = 1,suffix = "%") %>% flextable::colformat_double(j = 3,digits = 0) %>% #flextable::footnote(part = "header",j = 1,value = flextable::as_paragraph("Clasele de risc sunt ajustate cu rata plăţilor în #conformitate cu Procedura de lucru 15 cu privire la determinarea clasei de risc a clientelei unui finanţator.")) %>% 
  flextable::width(j = c(1,3,5,6),width = 1,unit = "in") %>% flextable::width(j = 2,width = 2,unit = "in") %>%
  flextable::width(j = 4,width = 1.06,unit = "in")

```

\newpage  


# Anexa B  

<br>  

# Distribuţia plasamentelor financiare ale FNGCIMM pe seama capitalurilor proprii pe clase de risc ale băncilor  

<br>  


```{r}
flextable::flextable(data = params$anexaB %>% dplyr::mutate(dplyr::across(.cols = dplyr::contains("utilizare"),.fns = ~.x*100)))%>% flextable::colformat_double(j = 7,digits = 1,suffix = "%") %>% flextable::colformat_double(j = 4:6,digits = 0) %>%
  flextable::width(j = c(2,5),width = 0.95,unit = "in") %>% flextable::width(j = 1,width = 1.3,unit = "in") %>% 
  flextable::width(j = 3,width = 1.05,unit = "in") %>%  flextable::width(j = 4,width = 0.9,unit = "in") %>%
   flextable::width(j = 6,width = 1.1,unit = "in") %>%  flextable::width(j = 7,width = 0.75,unit = "in") %>%
  flextable::fontsize(j = 7,size = 9,part = "header") %>% flextable::fontsize(j = 1,size = 10,part = "body")

```


